# 新收入准则对在某一时点确认收入判断的事项

提问人：jasondoo 时间：2018-04-26 11:49:02
陈版及各位大神好，想请教下新收入准则下，判断企业在某一时点确认收入的情形中第三点，“企业已将该商品实物转移给客户，即客户已实物占有该商品”，这一点是否必须满足呢？ 在转口贸易业务下，作为采购平台的中间企业从最上游供应商采购之后，到上游供应商将进口商品发至指定企业有一段运输时间，这一过程中指定收货企业并没有实际占用该商品，作为采购平台的企业希望能够在签订转口贸易订单时即确认销售收入，那么是否可以通过在协议中约定商品的法定所有权、商品时所有权上的主要风险和报酬都已经由指定收货企业占有来实现控制权的转移，并不必须由收货企业占有该商品来实现？
谢谢各位！

回答人：chenyiwei
准则只是说“在判断客户是否已取得商品控制权时，企业应当考虑下列迹象”，该条列出的是可以考虑的因素（但也不是全部穷举），即综合考虑此处所列和未列出的因素判断控制权的转移，并不是要求所有列出的条件均满足才能认定控制权转移。